【裁判字號】    89,交易,609
【裁判日期】    891228
【裁判案由】    過失傷害
【裁判全文】
臺灣臺中地方法院刑事判決                        八十九年度交易字第六九號
    公  訴  人  臺灣台中地方法院檢察署檢察官
    被      告  甲○○
右列被告因公共危險等案件，經檢察官提起公訴（八十九年度偵字第一六五一九號）
，本院判決如左：
    主  文
甲○○服用酒類，不能安全駕駛動力交通工具而駕駛，處有期徒刑貳月，如易科罰金
，以佰元折算壹日。
其餘被訴過失傷害部份，公訴不受理。
    事  實
一、甲○○於民國（下同）八十九年十月五日下午六時三十分許，在台中市○○路與
    興進路口某羊肉爐攤販與友人飲酒，其飲酒後吐氣所含酒精成份高達每公升一點
    零四毫克以上，超過每公升○點二五毫克之標準值甚多，已不能安全駕駛動力交
    通工具，仍於同日晚間七時四十分許，酒醉騎乘車牌號碼ＪＤＳ－二六○號重型
    機車，沿台中市○○路由北往南行駛，嗣於同日晚間八時三十分許，途經台中市
    ○○路與公園路口之「中山公園」停車場旁前時，疏未注意汽車（含機車）在單
    行道行駛時，應在車道上按遵行分向順序行駛，竟仍以時速約三十公里之速度逆
    向駛入紅磚人行道內，而撞及該路邊台中市政府停管課收費員乙○○，致乙○○
    因而受有頭部受傷合併輕微腦震盪、左髖部挫傷合併瘀血之輕傷害（其過失傷害
    部分，業據乙○○於本案辯論終結前具狀撤回告訴）。
二、案經乙○○訴由台中市警察局第二分局報請台灣台中地方法院檢察署檢察官偵查
    起訴。
    理  由
甲、有罪部分：
一、訊據被告甲○○對於右揭事實坦承不諱，核與告訴人乙○○於警訊及本院調查時
    所指述之情節相符，並有台中市警察局交通事故調查報告表一紙、現場照片三張
    、被告行徑路線草圖一紙、被告血液檢測酒精濃度報告及測試觀察紀錄表各一紙
    附卷可憑，足徵被告自白與事實相符而可採信。本件事證明確，其犯行堪以認定
    。至於被告另辯稱我只喝了二杯，認為還沒有醉可以開車云云，顯係事後卸責之
    詞，自難採信，附此敘明。
二、核被告甲○○所為，係犯刑法第一百八十五條之三之服用酒類，不能安全駕駛動
    力交通工具而駕駛罪。爰審酌被告犯罪之動機、目的、所生危害及其犯罪後之態
    度，且肇事後已與被害人乙○○達成和解賠償損害，有台中市南區調解委員會調
    解筆錄一紙在卷可考等一切情狀，量處如主文所示之刑，並諭知易科罰金之折算
    標準，以資懲儆。
乙、不受理部分：
一、公訴意旨部分另以：被告甲○○於前開時地騎乘上開重型機車，疏未注意汽車（
    含機車）在單行道行駛時，應在車道上按遵行分向順序行駛，竟仍以時速約三十
    公里之速度逆向駛入紅磚人行道內，而撞及該路邊台中市政府停管課收費員乙○
    ○，致乙○○因而受有頭部受傷合併輕微腦震盪、左髖部挫傷合併瘀血之輕傷害
    ，因認被告甲○○犯有刑法第二百八十四條第一項前段之過失傷害罪嫌等語。
二、按告訴乃論之罪，其告訴人於第一審辯論終結前，得撤回其告訴；又告訴經撤回
    ，應諭知不受理之判決，刑事訴訟法第二百三十八條第一項、第三百零三條第三
    款分別定有明文。經查本件被告甲○○上開犯行經檢察官以刑法第二百八十四條
    第一項前段之過失傷害罪提起公訴，依同法第二百八十七條前段規定係屬告訴乃
    之罪，茲據告訴人乙○○於八十九年十二月十八日具狀撤回其告訴，有撤回告訴
    狀及台中市南區調解委員會調解筆錄各一紙附卷可稽，依前開規定，爰諭知不受
    理之判決。
丙、據上論斷，應依刑事訴訟法第二百九十九條第一項前段、第三百零三條第三款、
    刑法第一百八十五條之三、第四十一條，罰金罰鍰提高標準條例第二條，判決如
    主文。
中      華      民      國    八十九    年     十二     月    二十八    日
                                    臺灣臺中地方法院交通法庭
                                        法  官  夏  一  
右正本證明與原本無異。
如不服本判決，應於判決送達後十日內，向本院提出上訴狀（應附繕本），上訴於台
灣高等法院台中分院。
                                        書記官
中      華      民      國    九十      年      一      月       二     日
附錄論罪科刑法條：
刑法第一百八十五條之三：
服用毒品、麻醉藥品、酒類或其他相類之物，不能安全駕駛動力交通工具而駕駛者，
處一年以下有期徒刑、拘役或三萬元以下罰金。


司法院資訊處製作；財團法人民間司法改革基金會備份。
